【裁判字號】    99,台上,3796
【裁判日期】    990617
【裁判案由】    偽造文書
【裁判全文】
最高法院刑事判決            九十九年度台上字第三七九六號
上  訴  人  甲○○
上列上訴人因偽造文書案件，不服台灣高等法院台南分院中華民
國九十九年四月十五日第二審判決（九十九年度上訴字第一三０
號，起訴案號：台灣雲林地方法院檢察署九十八年度偵字第二０
四五、二一三六號），提起上訴，本院判決如下：
    主  文
上訴駁回。
    理  由
按刑事訴訟法第三百七十七條規定，上訴於第三審法院，非以判
決違背法令為理由，不得為之。是提起第三審上訴，應以原判決
違背法令為理由，係屬法定要件。如果上訴理由書狀並未依據卷
內訴訟資料，具體指摘原判決不適用何種法則或如何適用不當，
或所指摘原判決違法情事，顯與法律規定得為第三審上訴理由之
違法情形，不相適合時，均應認其上訴為違背法律上之程式，予
以駁回。本件原判決認定上訴人甲○○、業經判處罪刑確定之蕭
安男及綽號「阿志」者同屬詐欺集團成員，共同基於為自己不法
所有及行使偽造公文書之犯意聯絡，由上訴人駕駛計程車負責把
風接應，取得詐欺集團成員所交付內有偽造之「台灣省台北地檢
署印」、「台灣省法務部特別執行署識別證」、四支行動電話等
物之紙袋轉交蕭安男，並以上開行動電話作為聯絡工具，依詐欺
集團指示搭載蕭安男前往另取得偽造之「台北地方法院地檢署監
管科」、「請求暫時性凍結執行聲請書」各二紙，蓋上「台灣省
台北地檢署印」，繼載蕭安男與被害人廖宗德相約見面取款，並
由蕭安男佩帶「台灣省法務部特別執行署識別證」冒充法務部書
記官「王文智」及持上開偽造公文書以取信被害人，欲騙取新台
幣四十萬元，蕭安男且陸續撥打在一旁等候接應之上訴人所持行
動電話相聯絡，經事先據報埋伏現場之員警當場逮捕上訴人及蕭
安男等情，因予維持第一審判決依想像競合犯之例，從一重論處
上訴人共同行使偽造公文書罪刑，駁回其在第二審之上訴，已綜
合蕭安男、被害人及查獲員警廖學源分別於警詢、偵審中之證述
，扣案偽造之公印及各項文書，卷附上訴人與蕭安男所持行動電
話通聯紀錄等項證據資料，詳加斟酌論斷，敘明憑以認定事實之
理由。對於上訴人坦承依不認識之人指示，取得上述紙袋交予蕭
安男，並搭載蕭安男與被害人相約見面取款等事實，惟否認犯罪
，以其僅係計程車司機，經他人叫車而為，先前並不認識蕭安男
等語為辯，原判決認為不足採信，亦依查證所得加以指駁，所為
論敘並無適用法則不當及理由不備之情事。上訴人上訴意旨對於
卷內證據資料，自為不同評價，任意質疑共犯蕭安男供述之真實
性、否定行動電話通聯紀錄及證人廖學源證述之證明力，謂原判
決有不適用刑事訴訟法第一百五十六條第二項規定及理由不備之
違法云云，核係對原審採證認事職權之適法行使及原判決理由業
已論斷綦詳之事項，但憑己見而為指摘，顯與法律規定得為第三
審上訴理由之違法情形，不相適合。本件上訴違背法律上之程式
，應予駁回。
據上論結，應依刑事訴訟法第三百九十五條前段，判決如主文。
中    華    民    國  九十九  年    六    月   十七   日
                      最高法院刑事第十庭
                          審判長法官  花  滿  堂
                                法官  黃  正  興
                                法官  陳  東  誥
                                法官  林  錦  芳
                                法官  洪  昌  宏
本件正本證明與原本無異
                                      書  記  官
中    華    民    國  九十九  年    六    月  二十一  日
                                                     m

司法院資訊處製作；財團法人民間司法改革基金會備份。
